【裁判字號】    97,交聲,1654
【裁判日期】    970729
【裁判案由】    違反道路交通管理處罰條例聲明異議
【裁判全文】
臺灣臺北地方法院交通事件裁定        97年度交聲字第1654號
原處分機關  臺北市交通事件裁決所
受處分人    甲○○
上列受處分人因違反道路交通管理處罰條例案件，對於臺北市交
通事件裁決所民國九十七年六月三日所為之處分（原處分案號：
北市裁四字第裁22-1AD072678號），聲明異議，本院裁定如下：
    主  文
異議駁回。
    理  由
一、按汽車駕駛人在設有禁止停車標誌、標線之處所停車，處新
    臺幣（下同）六百元以上一千二百元以下罰鍰，道路交通管
    理處罰條例第五十六條第一項第四款定有明文。而黃實線設
    於路側者，用以禁止停車，道路交通標誌標線號誌設置規則
    第一百四十九條第一項第一款第四目亦有明文。
二、本件異議人即受處分人所有之車號ＲＤ五—三一五號輕型機
    車，經臺北市停車管理處舉發於民國九十七年二月二十五日
    ，在臺北市○○○路○段三一一巷五十號，有「在設有禁止
    停車標線之處所停車」之違規，受處分人不服，提出陳述，
    原處分機關函請舉發單位調查結果，仍認違規事實明確，依
    道路交通管理處罰條例首開規定，裁處罰鍰一千二百元，受
    處分人提出本件異議。其異議意旨略以：違規地點巷道黃線
    是九十七年二月二十日才繪製，因路段太狹小並未設置告示
    牌，該處二十餘年來均可停放機車，民眾自然不會注意黃線
    ，亦無宣傳、勸導期限，繪製黃線後，違規者即開罰單，不
    合情、理、法云云。
三、本院之判斷：受處分人所有之上開機車，確有於上揭時間，
    停放在臺北市○○○路○段三一一巷五十號繪有黃色實線之
    地點等情，為受處分人所不否認，且有採證照片在卷可憑，
    本件違規事實明確。受處分人雖以前開情詞置辯，惟查：前
    開違規地點之黃色實線確係臺北市交通管制工程處劃設等情
    ，業經舉發單位查詢明確，有舉發單位九十七年三月二十一
    日北市停四字第０九七三一四六二四００號函可稽。而黃色
    實線繪於路側即表示該路段禁止停車等情，為道路交通標誌
    標線號誌設置規則所明定，業如前述，且屬公眾周知之常識
    ，實無另行設置標誌牌載明禁止停車之必要。況受處分人所
    述：該處黃線甫繪製數日等情，如果屬實，該黃色實線應不
    至於有何磨損不清無法辨識之情形，受處分人辯稱該黃線無
    從注意云云，難以採信。至於受處分人所述：該處二十餘年
    均未禁止停車云云，縱使屬實，亦非能據以免罰之事由。綜
    上，受處分人所辯均非可取。
四、綜上所述，本件違規事實明確，原處分機關據此援引道路交
    通管理處罰條例首開規定，裁處受處分人罰鍰一千二百元，
    核無違誤，本件異議為無理由，應予駁回。
五、據上論斷，應依道路交通案件處理辦法第十九條，裁定如主
    文。
中    華    民    國  九十七  年    七    月  二十九  日
                  交通法庭法  官  高偉文
以上正本證明與原本無異
如不服本裁定應於送達後五日內向本院提出抗告狀
                          書記官  張華瓊
中    華    民    國  九十七  年    七    月  二十九  日


司法院資訊處製作；財團法人民間司法改革基金會備份。
